test/src/gt-norm-yamls/V-CLASS_E.EHL_STEM_2.yaml
     ñáat'e.ehl+V+NEGATIVE+3rd_PERSON_PLURAL+BIASED+SIMPLE+PRESENT: xál ñáat'eehl'ang'waa'uujang xál
     ñáat'e.ehl+V+NEGATIVE+3rd_PERSON_PLURAL+RESIGNED_OBLIGATION: xál ñáat'eehl'ang'waaäsaa'uujang xál
     ñáat'e.ehl+V+NEGATIVE+3rd_PERSON_PLURAL+BIASED+INTERROGATIVE+PRESENT: xál ñáat'eehl'ang'waa'us xál
     ñáat'e.ehl+V+NEGATIVE+3rd_PERSON_PLURAL+BIASED+INTERROGATIVE+PAST: xál ñáat'eehl'ang'waa'ujaa xál
     ñáat'e.ehl+V+NEGATIVE+3rd_PERSON_PLURAL+BIASED+INTERROGATIVE+PAST+HABITUAL: xál ñáat'eehl'ang'waa'uujaangaa xál
     ñáat'e.ehl+V+NEGATIVE+3rd_PERSON_PLURAL+BIASED+INTERROGATIVE+FUTURE: xál ñáat'eehl'ang'waaäsaa'us xál
     ñáat'e.ehl+V+NEGATIVE+3rd_PERSON_PLURAL+CERTAIN+PRESENT: xál ñáat'eehl'ang'waa'ahlanggang xál
     ñáat'e.ehl+V+NEGATIVE+3rd_PERSON_PLURAL+CERTAIN+PAST: xál ñáat'eehl'ang'waa'ahlanggan xál
     ñáat'e.ehl+V+NEGATIVE+3rd_PERSON_PLURAL+CERTAIN+PAST+HABITUAL: xál ñáat'eehl'ang'waa'ahlanggiinii xál
     ñáat'e.ehl+V+NEGATIVE+3rd_PERSON_PLURAL+CERTAIN+FUTURE: xál ñáat'eehl'ang'waaäsaa'ahlans xál
     ñáat'e.ehl+V+NEGATIVE+3rd_PERSON_PLURAL+CERTAIN+RELATIVE: xál ñáat'eehl'ang'waa'ahlans xál
     ñáat'e.ehl+V+NEGATIVE+3rd_PERSON_PLURAL+INTENSIVE+PAST: xál ñáat'eehl'ang'aawaa'ahlang xál
     ñáat'e.ehl+V+NEGATIVE+3rd_PERSON_PLURAL+SHOULD_KEEP_ON_VERBING_FOR_A_WHILE: xál ñáat'eehl'ang'aawaa'ahlanggaa xál
     ñáat'e.ehl+V+NEGATIVE+3rd_PERSON_PLURAL+COUNTERFACTUAL+PRESENT: xál ñáat'eehl'ang'aawaa'ahlanggang xál
     ñáat'e.ehl+V+NEGATIVE+3rd_PERSON_PLURAL+REFLEXIVE: xál ñáat'eehl'ang'waa'ahl xál
     ñáat'e.ehl+V+NEGATIVE+3rd_PERSON_PLURAL+FUTURE+REFLEXIVE+INTERROGATIVE: xál ñáat'eehl'ang'waaäseehl xál
